高雄高等行政法院裁定
                                   110年度簡上再字第20號
再 審原 告  彭貞貞                               
再 審被 告  嘉義市蘭潭國民小學

代  表  人  邱榮輝              
上列當事人間返還公法上不當得利事件，再審原告對於中華民國
109年12月30日本院109年度簡上字第76號判決，本於行政訴訟法
第273條第1項第1款、第3款、第4款提起再審之訴部分，本院裁
定如下：
　　主  文
一、再審之訴駁回。
二、再審訴訟費用由再審原告負擔。
　　理  由
一、按「（第1項）再審之訴應於30日之不變期間內提起。（第2
    項）前項期間自判決確定時起算，判決於送達前確定者，自
    送達時起算；其再審之理由發生或知悉在後者，均自知悉時
    起算。」「再審之訴，應以訴狀表明下列各款事項，並添具
    確定終局判決繕本，提出於管轄行政法院為之：……四、再審
    理由及關於再審理由並遵守不變期間之證據。」「再審之訴
    不合法者，行政法院應以裁定駁回之。」行政訴訟法第276
    條第1項、第2項、第277條第1項第4款及第278條第1項分別
    定有明文。上開規定，依行政訴訟法第236條之2第4項規定
    ，於簡易訴訟程序準用之。準此，對於確定判決提起再審之
    訴，應自判決確定時起30日之不變期間內提起，且應表明再
    審理由及關於再審理由並遵守不變期間之證據，此為必須具
    備之程式，否則所提再審之訴即不合法，且行政法院無庸命
    其補正，而應依同法第278條第1項規定以裁定駁回之。倘再
    審原告主張再審之理由發生或其知悉在後者，依同法第277
    條第1項第4款規定，應就此利己之事實負舉證責任。
二、本件再審被告前因返還公法上不當得利事件，對再審原告提
    起行政訴訟，經臺灣嘉義地方法院109年度簡字第10號行政
    訴訟判決再審原告應給付再審被告新臺幣（下同）298,105
    元，及自民國108年12月3日起至清償日止按年息百分之5計
    算之利息，再審原告不服，提起上訴，經本院109年度簡上
    字第76號判決（下稱原確定判決）：「一、原判決關於命上
    訴人（即再審原告）給付8,127元本息暨訴訟費用部分均廢
    棄。二、廢棄部分被上訴人（即再審被告）在第一審之訴駁
    回。三、其餘上訴駁回。」等語而告確定。再審原告不服，
    主張原確定判決有行政訴訟法第273條第1項第1款、第3款、
    第4款之事由，而提起本件再審之訴。
三、經查，原確定判決係於110年1月7日送達再審原告之訴訟代
    理人鐘育儒律師，此有送達證書附本院109年度簡上字第76
    號案卷（第153頁）可稽，並經本院依職權調取上開案件電
    子卷證核閱屬實。是再審原告對原確定判決提起再審之訴之
    不變期間，應自原確定判決送達之翌日（即110年1月8日）
    起算30日。又再審原告設址於嘉義市，依司法院訂定之「行
    政法院訴訟當事人在途期間標準」第2條規定，應扣除在途
    期間6日，計至110年2月17日（星期三）屆滿（期間末日本
    應為110年2月12日，因適逢春節假期，而順延至上班首日11
    0年2月17日）。惟再審原告遲至110年12月10日始具狀對原
    確定判決提起再審之訴，此有本院加蓋於再審原告提出之行
    政訴訟聲請再審狀上收文戳記所載日期（本院卷第11頁）可
    考，是其再審之訴顯已逾期；且再審原告亦未就其再審之理
    由係發生或其知悉在後之事實，舉證以資證明，依上開規定
    及說明，其再審之訴自非合法，應予駁回。
四、至於再審原告對原確定判決，本於行政訴訟法第273條第1項
    第9款提起再審之訴部分，另由本院以裁定移送臺灣嘉義地
    方法院行政訴訟庭，附此說明。　　
五、結論：本件再審之訴為不合法，爰裁定如主文。
中　　華　　民　　國　　111 　年　　1 　　月　　21　　日
            高雄高等行政法院第一庭
                        審判長法官　蘇　秋　津
                              法官　孫　國　禎
                              法官　邱　政　強
以上正本係照原本作成。
不得抗告。
中　　華　　民　　國　　111 　年　　1 　　月　　21　　日

                            書記官  黃  玉  幸